臺灣屏東地方法院刑事判決　　　　　　110年度交易字第239號
公　訴　人　臺灣屏東地方檢察署檢察官
被　　　告　吳柏賢


上列被告因過失致重傷害案件，經檢察官提起公訴（110 年度調
偵字第456 號），被告於本院準備程序進行時為有罪之陳述，經
告以簡式審判程序之旨，並聽取檢察官及被告之意見後，改行簡
式審判程序並判決如下：
    主  文
吳柏賢犯過失致人重傷害罪，處有期徒刑陸月，如易科罰金，以
新臺幣壹仟元折算壹日。
    事實及理由
一、被告所犯為非死刑、無期徒刑、最輕本刑為3 年以上有期徒
    刑之罪，亦非高等法院管轄第一審案件者，且於訊問程序進
    行中，被告先就被訴事實為有罪之陳述，經告知被告簡式審
    判程序之旨，並聽取檢察官、被告之意見後，本院依刑事訴
    訟法第273 條之1 規定，裁定進行簡式審判程序，是本件之
    證據調查，依刑事訴訟法第273 條之2 及第159 條第2 項規
    定，不適用傳聞法則有關限制證據能力及證據調查之規定。
二、本件事實、證據，除事實部分補充記載：「吳柏賢於肇事後
    留置現場，於警方據報前往處理在未發覺吳柏賢為犯罪人前
    ，吳柏賢即向處理本件道路交通事故，尚不知肇事者為何人
    之警員供承其為肇事人，自首並接受裁判」，及證據部分補
    充：被告吳柏賢於本院審理中之自白（見院卷第41、49、52
    頁）外，餘與檢察官起訴書之記載相同，茲引用之（如附件
    ）。
三、論罪科刑：
（一）核被告所為，係犯刑法第284 條後段之過失致人重傷害罪
      。
（二）被告於車禍發生後停留在現場，且向前來現場處理之屏東
      縣政府警察局交通隊東港小隊員警坦承肇事，自願接受裁
      判等情，有屏東縣政府警察局道路交通事故肇事人自首情
      形紀錄表1 份在卷可憑（見院卷第33頁），是被告對於未
      經發覺之犯罪自首而接受裁判，且因此自首而節省司法資
      源，爰依刑法第62條前段規定，減輕其刑。
（三）爰以行為人之責任為基礎，審酌被告駕車本應謹慎注意，
      以維自身及其他參與道路交通者之安全，其行經無號誌交
      岔路口時，本應注意車前狀況，並隨時採取必要之安全措
      施，竟仍疏於注意而貿然前行，因而與被害人林芳明騎乘
      之機車發生擦撞，致被害人受有頭部外傷合併右顳骨骨折
      與兩側顱內出血、右顴骨骨折、右側第4-8 肋骨骨折合併
      血胸等傷害，被害人傷勢嚴重，生活完全無法自理，且被
      告迄未與告訴人即被害人之配偶林吳僡瑗達成和解或賠償
      ，家屬於偵審迭次表示不滿被告案發後處理態度未積極；
      惟念及被告於本案前並無經法院論罪科刑之前科紀錄，此
      有臺灣高等法院被告前案紀錄表1 份在卷可按，素行尚可
      ，且其於犯後坦承犯行，犯後態度尚可，又被害人騎乘普
      通重型機車，行經無號誌交岔路口，及劃有「停」標線，
      支線未讓幹線道車先行，為肇事主因，有交通部公路總局
      高雄區監理所110 年7 月9 日高監鑑字第1100113898號函
      所附交通部公路總局高雄區監理所屏澎區車輛行車事故鑑
      定會鑑定意見書1 份在卷可參（見調偵卷第17-21 頁），
      考量被告與被害人之過失情節，被害人為肇事主因，且觀
      諸被害人年紀甚大並騎乘機車，經發生擦撞，被害人頭部
      受到重創，始生上開嚴重傷勢，若將全部責任歸諸於被告
      而處予其不得易科罰金或易服社會勞動之刑，使被告必須
      入監服刑，恐有過苛之虞。復考量被害人所受傷勢程度，
      暨被告自陳：從事醫事檢驗所工作，月入約新臺幣（下同
      ）2 萬6000元，未婚，無子女，大學畢業（見院卷第51頁
      ）之智識程度家庭經濟生活狀況等一切情狀，量處如主文
      所示之刑，並諭知易科罰金之折算標準。
四、依刑事訴訟法第273 條之1 第1 項、第299 條第1 項前段、
    第310 條之2 、第454 條第2 項，判決如主文。
五、如不服本判決，得自收受送達之翌日起20日內向本院提出上
    訴狀（應附繕本），其未敘述上訴理由者，應於上訴期間屆
    滿後20日內補提理由書狀於本院，上訴於臺灣高等法院高雄
    分院。
本案經檢察官吳紀忠提起公訴，檢察官楊婉莉到庭執行職務。
中    華    民    國  110     年    10    月    6     日
                  刑事第五庭    法  官  沈婷勻
以上正本證明與原本無異。
如不服本判決應於收受判決後20日內向本院提出上訴書狀，並應
敘述具體理由；其未敘述上訴理由者，應於上訴期間屆滿後20日
內向本院補提理由書（均須按他造當事人之人數附繕本）「切勿
逕送上級法院」。
中    華    民    國  110     年    10    月    6     日
                                書記官  簡慧瑛
附錄論罪科刑法條全文：
中華民國刑法第284條
因過失傷害人者，處1 年以下有期徒刑、拘役或10萬元以下罰金
；致重傷者，處3 年以下有期徒刑、拘役或30萬元以下罰金。
　
【附件】
臺灣屏東地方檢察署檢察官起訴書
                                    110年度調偵字第456號
    被      告  吳柏賢  男  31歲（民國00年0月00日生）
                        住臺南市○○區○○○街000巷00號
                        國民身分證統一編號：Z000000000號
上列被告因過失傷害案件，業經偵查終結，認應提起公訴，茲將
犯罪事實及證據並所犯法條分敘如下：
        犯罪事實
一、吳柏賢於民國 109 年 7 月 13 日上午 10 時 23 分許，駕
    駛車牌號碼 000-0000 號自用小客車，沿屏東縣東港鎮光復
    路 2 段由西往東方向行駛，行經光復路 2 段 27 號前之無
    號誌交岔路口(即光復路 2 段與新基街 133 巷道之交岔路
    口附近)時，本應注意車前狀況，並隨時採取必要之安全措
    施，而依當時天候晴、日間自然光線、柏油路面乾燥、無缺
    陷、無障礙物及視距良好等情形，並無不能注意之情事，竟
    仍疏於注意而貿然前行，適有林芳明騎乘車牌號碼 000-000
    號普通重型機車，沿新基街 133 巷道由北往南方向行駛，
    行經上開交岔路口及劃有「停」標線，欲左轉進入光復路 2
    段時，亦未注意支線應讓幹線道車先行，雙方因而發生擦撞
    ，致林芳明受有頭部外傷合併右顳骨骨折與兩側顱內出血、
    右顴骨骨折、右側第 4-8肋骨骨折合併血胸等傷害，經送醫
    救治，然因林芳明兩側顱內出血已傷害兩側大腦半球，導致
    中樞系統功能受損，無法恢復正常，已達其他於身體或健康
    有重大難治或難治之重傷害程度。
二、案經林芳明配偶林吳僡瑗告訴及屏東縣政府警察局東港分局
    報告偵辦。
        證據並所犯法條
一、證據清單及待證事實：
┌──┬───────────┬────────────┐
│編號│證據名稱              │待證事實                │
├──┼───────────┼────────────┤
│1   │被告吳柏賢於警詢及偵查│被告坦承於上開時地，駕車│
│    │中之供述              │與被害人林芳明所騎乘之機│
│    │                      │車發生擦撞之事實。      │
├──┼───────────┼────────────┤
│2   │告訴代理人即林芳明兒子│全部犯罪事實。          │
│    │林耕宇於警詢及偵查中之│                        │
│    │指證                  │                        │
├──┼───────────┼────────────┤
│3   │戶籍謄本、輔英科技大學│1.證明全部犯罪事實。    │
│    │附設醫院之診斷書、屏東│2.證明被告駕駛自用小客車│
│    │縣政府警察局東港分局道│  ，行經無號誌交岔路口，│
│    │路交通事故當事人登記聯│  未注意車前狀況，並未隨│
│    │單、道路交通事故現場圖│  時採取必要之安全措施，│
│    │、道路交通事故調查表㈠│  為肇事次因；被害人林芳│
│    │、㈡、現場照片、現場監│  明騎乘普通重型機車，行│
│    │視器畫面翻拍照片、輔英│  經無號誌交岔路口，及劃│
│    │科技大學附設醫院110 年│  有「停」標線，支線未讓│
│    │3 月18日輔醫歷字第1100│  幹線道車先行，為肇事主│
│    │318042號函及所附病歷資│  因之事實。            │
│    │料、交通部公路總局高雄│                        │
│    │區監理所110 年7 月9 日│                        │
│    │高監鑑字第1100113898號│                        │
│    │函所附屏澎區車輛行車事│                        │
│    │故鑑定會鑑定意見書。  │                        │
└──┴───────────┴────────────┘
二、按汽車行駛時，駕駛人應注意車前狀況，並隨時採取必要之
    安全措施，道路交通安全規則第94條第3 項定有明文，被告
    駕車自應注意上揭規定，而依附卷之交通事故調查報告表所
    載，本件肇事時地之視線、路況均良好，即肇事當時，被告
    並無不能注意之情事，竟疏未注意因而肇事，致被害人林芳
    明受有上述傷害，其顯有過失，且被告之過失行為，與被害
    人之受傷間，具有相當因果關係，是被告犯嫌堪以認定。
三、核被告所為，係犯刑法第284條後段之過失致重傷害罪嫌。
四、依刑事訴訟法第251條第1項提起公訴。
    此  致
臺灣屏東地方法院
中    華    民    國   110    年    7     月    14    日
                              檢  察  官    吳紀忠
本件正本證明與原本無異
中    華    民    國   110    年    7     月    22    日
                              書  記  官    侯明芳
附錄本案所犯法條全文
中華民國刑法第284條後段
因過失傷害人者，處 1 年以下有期徒刑、拘役或 10 萬元以下
罰金；致重傷者，處 3 年以下有期徒刑、拘役或 30 萬元以下
罰金。